# 划拨土地上用于建造住宅，权证分割时的账务处理

提问人：yzsld 时间：2021-03-31 13:33:04
请教陈版和其他版友，
某国有独资公司系原由事业单位改制转企，后由企业改制为有限责任公司，公司账面有一块划拨土地，该土地的其中一部分在历史上被用于建造住宅，用于建造住宅的部分土地未办理权属证书的分割；在进行公司制改制时该块划拨土地进行了评估，按照评估价值作为改制后的入账基础（未计提折旧）。
目前公司拟对该划拨土地上用于建造住宅的部分办理权证分割，在办理分割手续前需要先获得国资监管部门的批复。
问题：对于已用于建造住宅的划拨用地部分，在获得国资监管部门批复同意分割后，不属于公司所拥有或控制，是否已经满足资产终止确认的条件？在此情况下，分割出去的土地使用权所对应的账面价值应冲减资本公积还是计入当期损益？

回答人：chenyiwei
鉴于这部分土地被用于建造住宅，如果历史上在房改时这些住宅已经出售给职工，企业不再能从中获取经济利益的，则即使当时尚未完成产证的分割，也不应将这部分住宅占地确认为企业的资产。相应地，后续进行权证分割时，会计上无需特殊处理。

提问人：yzsld 时间：2021-04-02 14:38:00
该块土地在历史上在房改时这些住宅已经出售给职工，企业已经不再能从中获取经济利益。但是企业进行公司制改制的时候，这块划拨地进行了资产评估，并且已经评估增值，企业改制时按照评估增值后的价格入账。这种情形下我理解需要进行账务处理，减少土地的账面价值和资本公积？

回答人：chenyiwei
严格来说是前期差错。不符合《清产核资工作问题解答（三）》（国资发评价[2004]220号）之问题九“关于企业在 1995 年清产核资时估价作为固定资产入账的生产经营用地，后改为职工宿舍用地的处理问题”的规定。